臺灣板橋地方法院刑事判決　　　　　　　　　　　　九十一年度訴字第一九五八號
　　公　訴　人　臺灣板橋地方法院檢察署檢察官
　　被　　　告　乙○○　男　二.
右列被告因搶奪等案件，經檢察官提起公訴（九十一年度偵字第九六四七號、九十一
年度偵字第一０五四九號），本院判決如左：
    主  文
乙○○連續意圖為自己不法之所有，而搶奪他人之動產，累犯，處有期徒刑壹年拾月
，扣案之瑞士刀壹把沒收。又竊盜，累犯，處有期徒刑伍月，扣案之鑰匙壹把沒收。
應執行有期徒刑貳年貳月，扣案之瑞士刀及鑰匙各壹把均沒收。
    事  實
一、乙○○於民國八十八年間，因違反槍砲彈藥刀械管制條例案件，經本院以八十八
    年度訴字第六六四號判處有期徒刑一年二月，併科罰金新臺幣（下同）五萬元，
    罰金易服勞役，以九百元即銀元三百元折算一日，八十九年五月二日入監服刑，
    九十年六月十四日執行完畢；另於八十八年間，復因違反毒品危害防制條例案件
    ，經本院以八十八年度易字第四四八八號判處有期徒刑六月，如易科罰金，以三
    百元（銀元）折算一日，自九十年六月十五日接續前案繼續執行，而於九十年十
    一月二十六日縮刑期滿執行完畢，仍不知悔改，竟基於意圖為自己不法之所有之
    概括犯意，為搶奪他人財物，而先於九十一年五月二十三日七時許，在臺北縣板
    橋市○○路○段二一二巷二弄十三號旁，攜帶其所有客觀上可為兇器使用具危險
    性之瑞士刀一把，竊取甲○○所有車牌號碼為ＩＧＣ－六四二號之重機車，得手
    後，即騎乘該機車尋找搶奪之對象，再於如附表所示之時間、地點，連續騎乘上
    開竊得之機車，分別尾隨陳淑貞及張束碧之後，趁陳淑貞及張束碧均未及防備之
    際，自後貼近而分別搶奪陳淑貞及張束碧所持有之皮包各一個（陳淑貞之皮包內
    ，有現金一萬四千五〈百〉元、信用卡四張、金融卡一張、健保卡四張；張束碧
    之皮包內，則有現金三萬三千五百元、國民身分證、臺北國際商業銀行信用卡、
    郵政儲金金融卡各一張、郵政存簿儲金簿一本、銀天使廠牌、號碼為00000
    00000之手機一枝），得手後，即均匆忙騎車逃逸。又乙○○為偷機車轉賣
    變現花用，而另行基於意圖為自己不法之所有之犯意，於九十一年六月八日十四
    時許，在臺北縣板橋市○○街三十四巷十號對面處，以其先前所拾得經他人棄置
    之鑰匙一把，竊取丙○○所有車牌號碼為ＣＤＬ－０三七號之重機車得手。嗣於
    九十一年五月二十七日十七時五十分許，乙○○騎乘上開車牌號碼為ＩＧＣ－六
    四二號之重機車，行經臺北縣板橋市○○路三五一號前，為警首次查獲，並扣得
    該機車（業經甲○○立據領回）及乙○○有之瑞士刀一把，且在該機車之置物箱
    內扣得張束碧所有黑色皮包一只、現金三萬三千五百元、國民身分證、臺北國際
    商業銀行信用卡、郵政儲金金融卡各一張、郵政存簿儲金簿一本、銀天使廠牌、
    號碼為0000000000之手機一枝（業經張束碧立據領回）；復於九十一
    年六月十日十四時五十分許，乙○○騎乘上開車牌號碼為ＣＤＬ－０三七號之重
    機車，行經臺北縣土城市○○路與員福街口時，為警再度查獲，並扣得該機車（
    業經丙○○立據領回）及乙○○有之鑰匙一把。
二、案經臺北縣政府警察局海山分局及土城分局報告臺灣板橋地方法院檢察署檢察官
    偵查起訴。
    理  由
一、右揭事實，業據被告乙○○迭於警訊時、偵查中及本院審理時供承不諱，核與被
    害人甲○○、陳淑貞、張束碧、丙○○分別於警訊時所指訴之情節均相符，並有
    臺北縣政府警察局海山分局交通分隊贓物認領保管單計三紙、車輛竊盜、車牌失
    竊資料個別查詢報表－查詢車輛認可資料計二份、張束碧指認被告及贓物之照片
    影本計九張、臺北縣政府警察局土城分局贓（證）物認領（保管）單一紙附卷可
    稽，且有瑞士刀及鑰匙各一把扣案可資佐證。又上開扣案之瑞士刀一把，外形完
    好無損，客觀上可供兇器使用等情，業經本院於九十一年十月二十八日勘驗屬實
    ，有審判筆錄在卷可稽。被告於本院審理時雖於事後空言否認有如附表編號一所
    示之犯行在卷，惟查，此部分之犯行，業經被告迭於警訊時、偵查中及本院審理
    時供承不諱，核與被害人陳淑貞於警訊時所指訴之情節相符（按被告既係頭戴全
    罩式安全帽搶奪，如偵查卷內張束碧指認被告及贓物之照片影本計九張，則被害
    人陳淑貞自難指認其容貌，故被害人陳淑貞認警方所提供之照片－如偵查卷內張
    束碧指認被告及贓物之照片影本計九張與搶嫌不太像，乃情理之常，不足據為有
    利被告之認定），是被告所辯，尚無足採。事證明確，被告之犯行堪以認定。
二、核被告所為，係犯刑法第三百二十一條第一項第三款之攜帶兇器竊盜罪、第三百
    二十五條第一項之搶奪罪及第三百二十條第一項之竊盜罪。公訴人就被告所為攜
    帶兇器竊盜之犯行雖漏未起訴，本院認此部分與本案論罪科刑（即已起訴）部分
    有牽連犯之裁判上一罪關係，亦為起訴之效力所及，本院應併予審理，附此明
    。其先後二次搶奪之犯行，時間緊接，罪名相同，顯係基於概括犯意而為，應依
    連續犯之規定論以如附表編號二所示之搶奪一罪，並加重其刑。被告所犯上開攜
    帶兇器竊盜罪及搶奪罪間，有方法結果之牽連關係，應依刑法第五十五條之規定
    從一重之搶奪罪處斷。其所犯上開搶奪罪及竊盜罪間，犯意各別，構成要件互異
    ，應分論併罰。又被告曾受前述有期徒刑之執行完畢，有臺灣高等法院檢察署刑
    案紀錄簡覆表在卷可稽，其於五年以內再犯本件有期徒刑以上之罪，為累犯，應
    依法遞加重其刑。爰審酌被告有上開構成累犯之前科，仍不知悔改，而於前案（
    即臺灣高等法院九十一年度上訴字第八四七號）之搶奪犯行被警查獲後，在偵查
    中及一、二、三審審理期間仍執意再為搶奪多次，其中如臺灣板橋地方法院檢察
    署九十一年度偵字第九六四七號、九十一年度偵字第一０五四九號檢察官不起訴
    處分書附表編號三至十一所示之搶奪犯行，即因係前案確定判決之既判力所及，
    而不得再行追訴，有上開臺灣高等法院九十一年度上訴字第八四七號判決及不起
    訴處分書各一份在卷足憑，另臺灣板橋地方法院檢察署九十一年度偵字第九六四
    七號卷內有關臺北縣政府警察局板橋分局報請併案偵辦之被告所涉於九十一年四
    月三十日約十八時許，在臺北縣板橋市○○○街內搶奪被害人周淑真財物及九十
    一年五月八日約二十三時許，在臺北縣板橋市○○街一巷四號前（林家花園旁）
    搶奪被害人江小芬財物部分，亦均因同上之事由，致均不得再行追訴，本院兼衡
    被告正值二十餘歲之青壯年齡，不思循正途努力向上，竟意圖不勞而獲，視法律
    如無物，致於前案判決確定後再犯本案之罪，其犯罪之動機、目的、手段、次數
    、犯罪所生之危害及犯罪後已坦承犯行之態度等一切情狀，各量處如主文所示之
    刑，並定其應執行之刑，以示懲儆。
三、扣案之瑞士刀及鑰匙各一把，均係被告所有供犯本案之罪所用之物，業據其供明
    在卷，均應依刑法第三十八條第一項第二款之規定宣告沒收。至其餘扣案如事實
    欄所示之物，業經被害人甲○○、張束碧、丙○○立據領回，故均不予宣告沒收
    。
據上論斷，應依刑事訴訟法第二百九十九條第一項前段，刑法第三百二十一條第一項
第三款、第五十六條、第三百二十五條第一項、第三百二十條第一項、第五十五條、
第四十七條、第五十一條第五款、第三十八條第一項第二款，罰金罰鍰提高標準條例
第一條前段，判決如主文。
本案經檢察官游鉦添到庭執行職務
中    華    民    國      九十一      年      十一     月     十一      日
                                      臺灣板橋地方法院刑事第一庭
                  法  官  楊  千  儀
右正本證明與原本無異。
如不服本判決，應於判決送達後十日內，向本院提出上訴狀。
                                          書記官  吳  河  東
中    華    民    國      九十一      年      十一     月     十五      日
附錄本案論罪科刑法條全文
刑法第三百二十一條（加重竊盜罪）
犯竊盜罪而有左列情形之一者，處六月以上五年以下有期徒刑：
一  於夜間侵入住宅或有人居住之建築物、船艦，或隱匿其內而犯之者。
二  毀越門扇、牆垣或其他安全設備而犯之者。
三  攜帶兇器而犯之者。
四  結夥三人以上而犯之者。
五  乘火災、水災或其他災害之際而犯之者。
六  在車站或埠頭而犯之者。
前項之未遂罰之。
刑法第三百二十五條（普通搶奪罪）
意圖為自己或第三人不法之所有，而搶奪他人之動產者，處六月以上五年以下有期徒
刑。
因而致人於死者，處無期徒刑或七年以上有期徒刑，致重傷者，處三年以上十年以下
有期徒刑。
第一項之未遂犯罰之。
刑法第三百二十條（普通竊盜罪、竊佔罪）
意圖為自己或第三人不法之所有，而竊取他人之動產者，為竊盜罪，處五年以下有期
徒刑、拘役或五百元以下罰金。
意圖為自己或第三人不法之利益，而竊佔他人之不動產者，依前項之規定處斷。
前二項之未遂犯罰之。
（罰金已依罰金罰鍰提高標準條例提高為十倍）
附表
編號  犯 罪 時 間   犯 罪 地 點    損      失      財      物      被害人
一    九十一年五月  臺北縣板橋市   皮包壹個（內有現金一萬四千
      十七日十七時  松江街（江翠   五〈百〉元、信用卡四張、金      陳淑貞
      許（起訴書贅  國中前）       融卡一張、健保卡四張）
      載三十分許）
二    九十一年五月  臺北縣板橋市  皮包壹個（內有現金三萬三千
      二十七日十六  貴興路一一九  五百元、國民身分證、臺北國
      時許          巷一弄二號前  際商業銀行信用卡、郵政儲金
                                  金融卡各一張、郵政存簿儲金
                                  簿一本、銀天使廠牌、號碼為
                                  0000000000之手機
                                  一枝）                           張束碧
